src/fst/morphology/stems/nouns.lexc
LEXICON Nouns
ȟeero:ȟeer RAKLO "pää" ;
khooro:khoor RAKLO "pullo" ;
tšaaro:tšaar RAKLO "lautanen" ;
sikjiboskiiro:sikjiboskiir RAKLO "opettaja" ;
kaalo:kaal RAKLO "romani" ;
kuavo:kuav RAKLO "ei-romani" ;
baakiboskiiro:baakiboskiir RAKLO "leipure" ;
baȟiboskiiro:baȟiboskiir RAKLO "soittaja" ;
dekakiiro:dekakiir RAKLO "sotilas" ;
drambeskiiro:drambeskiir RAKLO "lääkäri" ;
džambiboskiiro:džambiboskiir RAKLO "laulaja" ;
jelpakiiro:jelpakiir RAKLO "apulainen" ;
masseskiiro:masseskiir RAKLO "lihakauppias" ;
matšengiiro:matšengiir RAKLO "kalastaja" ;
tšelliboskiiro:tšelliboskiir RAKLO "tanssija" ;
tšeer:tšeer BEREH "talo" ;
anguš BEREH "sormi" ;
bereȟ:bereȟȟ BEREH "vuosi" ;
berȟ:berȟȟ BEREH "vuosi" ;
kaȟt:kaȟt BEREH "puu" ;
vuudar:vuudar VUUDAR "ovi" ; ! ja ?
lau:la LAU "sana" ;
džiu:dži LAU "ruis, jyvä" ;
džuu:džu LAU "täi" ;
gau:ga LAU "kylä" ;
jiu:ji LAU "lumi" ;
nau:na LAU "nimi" ;
tšau:tša LAU "poika" ;
grai:g GRAI "hevonen" ;
džii:dž DZII "sydän" ;
raadža:raadž RAADZA "kuningas" ;
looliba:loolib IBA "punaisuus" ;
hajiba:hajib IBA "ymmärryys" ;
ȟukkirba:hukkirb IBA "hiljaisuus" ;
barvilba:barvilb IBA "rikkaus" ;
džaaniba:džaanib IBA "tieto" ;
feldakoroodiba:feldakoroodib IBA "kenttätutkimus" ;
koroodiba:koroodib IBA "tutkimus" ;
džeenjiba:džeenjib IBA "hanke" ;
diiben:diiben BEN "antaminen" ;
ȟaaben:ȟaaben BEN "ruoka" ;
fooros:foor OS "kaupunki" ;
instituutos:instituut OS "laitos" ;
ȟoȟȟos:ȟoȟȟ OS "jänis" ;
kokalos:kokal OS "luu" ;
lippos:lipp OS "huuli" ;
lyönnos:lyönn OS "palkka" ;
tšyöpos:tšyöp OS "kauppa" ;
parlamentos:parlament OS "eduskunta" ;
rannos:rann OS "kynä" ;
kriatuuros:kriatuuro OS "eläin" ;
finnos:finno OS "suomalainen" ;
sveittos:sveitto OS "ruotsalainen" ;
komunis:komu NIS "ihminen" ;
balanis:bala NIS "sieni" ;
gudunis:gudu NIS "kello" ;
sapunis:sapu NIS "saippua" ;
klokkaris:klokka RIS "lukkari" ;
praataris:praata RIS "lörpöttelijä" ;
granitis:grani TIS "graniitti" ;
kuparis:kupa RIS "kuparis" ;
kompassis:kompa SSIS "kompassi" ;
histores:histor ES "historia" ;
kapitules:kapitul ES "kapituli" ;
kulttures:kulttur ES "kulttuuri" ;
musikes:musik ES "musiikki" ;
pappus:papp US "isoisä" ;
balamys:balam YS "satu" ;
siirus:siir US "itä" ;
bankus:bank US "penkki" ;
forsus:fors US "lapanen" ;
džurpus:džurp US "mökki" ;
rehus:reh US "rehu" ;
kakkus:kakk US "kakku" ;
proomus:proom US "proomu" ;
džuuli+Use/NG:džuu KAALIOBL "nainen" ; ! džuuli - džuuja
kaali:kaal KAALI "kahvi" ;
patti:patt KAALI "kunnia" ;
paani:paan KAALI "vesi" ;
raani:raan KAALI "rouva" ;
saani:saan KAALI "velli" ;
baakiboskiiri:baakiboskiir KAALI "leipuritar" ;
baȟiboskiiri:baȟiboskiir KAALI "soittajatar" ;
dekakiiri:dekakiir KAALI "sotilastar" ;
drambeskiiri:drambeskiir KAALI "lääkäritär" ;
džambiboskiiri:džambiboskiir KAALI "laulajatar" ;
jelpakiiri:jelpakiir KAALI "apulainentar" ;
masseskiiri:masseskiir KAALI "lihakauppiastar" ;
sikjiboskiiri:sikjiboskiir KAALI "opettajatar" ;
butti:butt KAALI "työ" ;
siiri:siir KAALI "sipuli" ;
angrusti:angrust ANGRUSTI "sormus" ;
biibi:biib ANGRUSTI "täti" ;
ȟistardi:ȟistard ANGRUSTI "arkku" ;
kirsi:kirs ANGRUSTI "hartijahuivi" ;
maami:maam ANGRUSTI "isoäiti" ;
maamri:maamr ANGRUSTI "isoäiti" ;
mortši:mortš ANGRUSTI "nahka" ;
patti:patt ANGRUSTI "kunnia" ;
sessi:sess ANGRUSTI "emäntä" ;
siivi:siiv ANGRUSTI "valkolaisnainen" ;
staadi:staad ANGRUSTI "hattu" ;
tatti:tatt ANGRUSTI "sauna" ;
tšerki:tšerk ANGRUSTI "viina" ;
vaali:vaal ANGRUSTI "lasi" ;
vaalpi:vaalp ANGRUSTI "tulitikku" ;
bok:bok BAAR "nälkä" ;
pheen:pheen BAAR "sisko" ;
tšimb:tšimb BAAR "kieli" ;
jak:jak BAAR "silmä" ;
dakotšimb:dakotšimb BAAR "äidinkieli" ;
tšam:tšam BAAR "poski" ;
džin:džin BAAR "luku" ;
meen:meen BAAR "kaula" ;
mool:mool BAAR "viini" ;
svaal:svaal BAAR "kyynel" ;
džaar:džaar BAAR "karva" ;
poor:poor BAAR "silta" ;
khuu:khuu BAAR "kantapää" ;
ȟeu:ȟeu BAAR "reikä" ;
ruu:ruu BAAR "susi" ;
bai:bai BAAR "hiha" ;
khurmin:khurmi KHURMIN "ryyni" ;
phossin:phossi KHURMIN "lonkka" ;
postin:posti KHURMIN "turkki" ;
skammin:skammi KHURMIN "tuoli" ;
fäärdyn:fäärdy KHURMIN "auto" ;
bornik:borni BORNIK "nyrkki" ;
kissik:kissi BORNIK "lompakko" ;
kustik:kusti BORNIK "vyö" ;
mussik:mussi BORNIK "käsivarsi" ;
patrik:patri BORNIK "puun lehti" ;
dai:da DAI "äiti" ;
tšai:tša DAI "tyttö" ;
buȟt:buȟt TSIMB "varras" ;
bok:bokk TSIMB "nälkä" ;
duk:dukk TSIMB "tauti" ;
dummuk:dummuk TSIMB "nyrkki" ;
jak:jakk TSIMB "silmä" ;
kotšuk:kotšuk TSIMB "nappi" ;
phak:phakk TSIMB "siipi" ;
tšik:tšikk TSIMB "lika" ;
damb:damb TSIMB "isku" ;
ring:ring TSIMB "puoli" ;
tšang:tšang TSIMB "polvi" ;
doȟ:doȟȟ TSIMB "syy" ;
miritš:miritš TSIMB "helmi" ;
buul:buul TSIMB "takamus" ;
tšum:tšumm TSIMB "suukko" ;
skoola:skool SKOOLA "koulu" ;
kamana:kaman SKOOLA "kello" ;
kukla:kukl SKOOLA "nukke" ;
miija:miij SKOOLA "peninkulma" ;
muura:muur SKOOLA "marja" ;
maȟka:maȟk SKOOLA "kissa" ;
ansiȟta:ansiȟt SKOOLA "kasvot" ;
apinjara:apinjar SKOOLA "apina" ;
bakka:bakk SKOOLA "mäki" ;
luvina:luvin SKOOLA "olut" ;
tiija:tiij SKOOLA "aika" ; ! xxx check
